白葡萄酒质量分析_by chen xiaoxia
========================================================


```{r echo=FALSE, message=FALSE, warning=FALSE, packages}
# 加载最终使用的所有组件
# 在这个代码块中，将参数 "echo" 设为假
# 可以避免代码混入 HTML 输出显示
# 在本文中，对所有代码块都设为 echo=FALSE
#install.packages('GGally')
#install.packages('scales')
#install.packages('memisc')
library(ggplot2)
library(GGally)
library(scales)
```

```{r echo=FALSE, Load_the_Data}
# 加载数据
wqw=read.csv('wineQualityWhites.csv')
```

# 单变量绘图选择

```{r echo=FALSE, summary_data}
str(wqw)
summary(wqw)
```

白葡萄数据包含了4898条记录，13个变量：  
11个变量量化了每种酒的化学成分： 
1 - fixed acidity (tartaric acid - g / dm^3) 
2 - volatile acidity (acetic acid - g / dm^3) 
3 - citric acid (g / dm^3) 
4 - residual sugar (g / dm^3) 
5 - chlorides (sodium chloride - g / dm^3 
6 - free sulfur dioxide (mg / dm^3)  
7 - total sulfur dioxide (mg / dm^3)  
8 - density (g / cm^3)  
9 - pH  
10 - sulphates (potassium sulphate - g / dm3)  
11 - alcohol (% by volume)   
1个变量为专家对酒品质的评分：  
12 - quality  

```{r echo=FALSE, Univariate_Plots_subset}
wqw <- subset(wqw, select = -c(X))
```


```{r echo=FALSE, Univariate_Plots_fixed.acidity}
plot_fixes.acidity<-qplot(x=fixed.acidity,data=wqw,
                         xlab = 'fixed acidity',
                         ylab = 'wine count',binwidth=0.2)
plot_fixes.acidity
```

```{r echo=FALSE, Univariate_Plots_fixed.acidity_adj}
plot_fixes.acidity+
  scale_x_continuous(limits = c(5,9),breaks = seq(5,9,0.2))
```

```{r echo=FALSE, Univariate_Plots_fixed.acidity_summary}
summary(wqw$fixed.acidity)
```

```{r echo=FALSE, Univariate_Plots_volatile.acidity}
ggplot(aes(x=volatile.acidity),data=wqw)+
  geom_histogram()+
  ylab('wine count')
```
```{r echo=FALSE, Univariate_Plots_volatile.acidity_adj}
qplot(x=volatile.acidity,data=wqw,binwidth=0.01,
      xlab = 'volatile.acidity',
      ylab = 'wine count')+
  scale_x_continuous(limits = c(quantile(wqw$volatile.acidity,0.05),
                         quantile(wqw$volatile.acidity,0.95)),
                     breaks = seq(0,0.6,0.05))
```

```{r echo=FALSE, Univariate_Plots_volatile.acidity_summary}
summary(wqw$volatile.acidity)
```


```{r echo=FALSE, Univariate_Plots_citric.acid}
plot_citric.acid<-ggplot(wqw,aes(x=citric.acid))+
  geom_histogram(fill="white",colour="Black")+
  xlab('citric.acid')+
  ylab('wine count')
plot_citric.acid
```

```{r echo=FALSE, Univariate_Plots_citric.acid2}
plot_citric.acid+
  scale_x_continuous(limits = c(0.1,0.6),breaks = seq(0.1,0.6,0.1))
```


```{r echo=FALSE, citric.acid_summary}
summary(wqw$citric.acid)
```

```{r echo=FALSE, Univariate_Plots_other.fixed.acidity_adj}
wqw$other.fixed.acidity<-wqw$fixed.acidity-wqw$citric.acid
qplot(x=other.fixed.acidity,data=wqw,binwidth=0.2,
      xlab = 'other fixed acidity',
      ylab = 'wine count')+
  scale_x_continuous(limits=c(4,9))
```
```{r echo=FALSE, Univariate_Plots_summary_other.fixed.acidity_adj}
summary(wqw$other.fixed.acidity)
```

葡萄酒中的酸有两类：挥发性酸和不挥发性酸  
不挥发酸不仅提供酸味和保持酒色，而且也是葡萄酒防止酸败的物质。  
大部分酒的不挥发性酸含量在5～9克/,中值6.8克/立方分米，均值6.855克/立方分米。  
葡萄酒在发酵和酿造的过程中会产生较少的不挥发性酸，当不挥发性酸超过一定含量可能意味着细菌感染或变质  
挥发性酸主要含量在0.15～0.45克/立方分米，挥发性酸相对不挥发性酸来说含量是很小。 
柠檬酸的大部分区间落在0.1～0.6克/立方分米，中值0.32克/立方分米，均值0.3342克/立方分米。 
但柠檬酸是不挥发性酸的一种，所以fixed.acidity跟citric.acid是有相关性的，创建其他不挥发性酸变量other.fixed.acidity  
其他不挥发性酸含量主要在5~8克/立方分米，中值6.46克/立方分米，均值6.521克/立方分米  

```{r echo=FALSE, Univariate_Plots_residual.sugar}
qplot(x=residual.sugar,data=wqw,
      xlab = 'residual.sugar',
      ylab = 'wine count')
```
```{r echo=FALSE, Univariate_Plots_residual.sugar_adj}
qplot(x=residual.sugar,data=wqw,
      xlab = 'residual.sugar',
      ylab = 'wine count',binwidth=0.2)+
  scale_x_continuous(limits = c(0,20),
                     breaks = seq(0,20,2))
```

```{r echo=FALSE, Univariate_Plots_residual.sugar_adj2}
qplot(x=residual.sugar,data=wqw,
      xlab = 'residual.sugar',
      binwidth=0.01)+
  scale_x_log10()+
  ggtitle('residual.sugar(log10)')
```

残糖量呈区间分布，可以分为3个不同的分布区间：0~4克/立方分米，4~12克/立方分米，大于12克/立方分米   
残糖含量对数转换后看到三峰图,对应干型，半干，半甜型白葡萄酒的残糖含量   


```{r echo=FALSE, Univariate_Plots_chlorides}
plot_chlorides=ggplot(wqw,aes(x=chlorides))+
  geom_histogram(fill="white",colour="Black")+
  xlab('chlorides')+
  ylab('wine count')
plot_chlorides
```

```{r echo=FALSE, Univariate_Plots_chlorides2}
plot_chlorides+
  scale_x_continuous(limits = c(0,0.1),breaks = seq(0,0.1,0.01))
```
```{r echo=FALSE, Univariate_Plots_summary.dioxide}
summary(wqw$chlorides)
```
大部分的白葡萄酒氯化物的含量小于0.1克/立方分米，均值0.04577克/立方分米，中位值0.043克/立方分米   

```{r echo=FALSE, Univariate_Plots_free.slfur.dioxide}
qplot(x=free.sulfur.dioxide,data=wqw,
      xlab = 'free.sulfur.dioxide',
      ylab = 'wine count')
```

```{r echo=FALSE, Univariate_Plots_free.slfur.dioxide2}
qplot(x=free.sulfur.dioxide,data=wqw,binwidth=2,
      xlab = 'free.sulfur.dioxide',
      ylab = 'wine count')+
  scale_x_continuous(limits = c(0,75),breaks = seq(0,75,5))
```


```{r echo=FALSE, summary_free.slfur.dioxide}
summary(wqw$free.sulfur.dioxide)
```


```{r echo=FALSE, Univariate_Plots_total.slfur.dioxide}
qplot(x=total.sulfur.dioxide,data=wqw,
      xlab = 'total.sulfur.dioxide',
      ylab = 'wine count')
```

```{r echo=FALSE, Univariate_Plots_total.slfur.dioxide2}
qplot(x=total.sulfur.dioxide,data=wqw,binwidth=5,
      xlab = 'total.sulfur.dioxide',
      ylab = 'wine count')+
  scale_x_continuous(limits = c(0,250))
```

```{r echo=FALSE, summary_total.slfur.dioxide}
summary(wqw$total.sulfur.dioxide)
```

```{r echo=FALSE, Univariate_Plots_bound.slfur.dioxide}
wqw$bound.sulfur.dioxide=wqw$total.sulfur.dioxide-wqw$free.sulfur.dioxide
qplot(x=bound.sulfur.dioxide,data=wqw,
      xlab = 'bound.sulfur.dioxide',
      ylab = 'wine count')

```

```{r echo=FALSE, Univariate_Plots_bound.slfur.dioxide2}
qplot(x=bound.sulfur.dioxide,data=wqw,binwidth=5,
      xlab = 'bound.sulfur.dioxide',
      ylab = 'wine count')+
  scale_x_continuous(limits = c(0,200))

```

```{r echo=FALSE, summary_combined.slfur.dioxide}
summary(wqw$bound.sulfur.dioxide)
```

葡萄酒中需要有足够量的二氧化硫可以杀菌抗氧化，但含量过高又会产生难闻的臭鸡蛋味道，甚至饮用后会中毒。  
游离态二氧化硫和结合态二氧化硫组合成总二氧化硫   
白葡萄酒中游离二氧化炭含量大部分位于0~75毫克/立方分米,均值35.31毫克/立方分米，中位值34毫克/立方分米   
大部分白葡萄酒的总二氧化硫含量为0~250毫克/立方分米，均值138.4毫克/立方分米，中位值134毫克/立方分米   
大部分白葡萄酒的结合态二氧化硫含量为0~200毫克/立方分米，均值103.1毫克/立方分米，中位值100毫克/立方分米   


```{r echo=FALSE, Univariate_Plots_density}
qplot(x=density,data=wqw,
      xlab = 'density',
      ylab = 'wine count',
      color=I('black'),fill=I('white'))

```
```{r echo=FALSE, Univariate_Plots_density2}
qplot(x=density,data=wqw,binwidth=0.0005,
      xlab = 'density',
      ylab = 'wine count',
      color=I('black'),fill=I('white'))+
  scale_x_continuous(limits = c(0.987,1.0025))
```

```{r echo=FALSE, summary_density}
summary(wqw$density)

```


```{r echo=FALSE, Univariate_Plots_pH}
qplot(x=pH,data=wqw,
      xlab = 'pH',
      ylab = 'wine count')
```

```{r echo=FALSE, Univariate_Plots_summary_pH}
summary(wqw$pH)
```

大部分的白葡萄酒密度小于1克/立方厘米但又非常接近1克/立方厘米，PH值介于2.7~3.9之间，呈显酸性  

```{r echo=FALSE, Univariate_Plots_sulphates}
qplot(x=sulphates,data=wqw,
      xlab = 'sulphates',
      ylab = 'wine count')
```

```{r echo=FALSE, summary_supphates}
summary(wqw$sulphates)
```

```{r echo=FALSE, Univariate_Plots1_alcohol}
qplot(x=alcohol,data=wqw,
      xlab = 'alcohol',
      ylab = 'wine count',binwidth=0.1)+
  scale_x_continuous(breaks=seq(8,15,0.5))
```


```{r echo=FALSE, summary_alcohol}
summary(wqw$alcohol)
```

```{r echo=FALSE, Univariate_quality}
ggplot(aes(x=factor(quality)),data=wqw)+
  geom_bar()+
  labs(title='Wine Quality Distribution')
```

```{r echo=FALSE, summary_quality}
wqw$quality.level<-cut(wqw$quality,breaks=c(2,5,6,9))
summary(wqw$quality.level)
summary(wqw$quality)
```

数据集中大部分白葡萄酒的质量评分是5-7级   
可以把评分分为三个区间(2-5],(5,6],(6,9],分别代表了低度白葡萄酒，中度白葡萄酒，高度白葡萄酒  

# 单变量分析  

### 数据集结构是什么？ 
白葡萄数据包含了4898条记录，13个变量： 
11个变量量化了每种酒的化学成分   
1个变量为专家对酒质量的评分   

### 数据集内感兴趣的主要特性有哪些？ 
大部分白葡萄酒的评分是5-7分  
葡萄酒中的酸有两类：挥发性酸和不挥发性酸，不挥发酸不仅提供酸味和保持酒色，而且也是葡萄酒防止酸败的物质。   
大部分酒的不挥发性酸含量在6～8克/立方分米,挥发性酸含量在0.15～0.45克/立方分米，挥发性酸相对不挥发性酸来说含量很小。   
柠檬酸的主要含量在0.1～0.6克/立方分米，但柠檬酸是不挥发性酸的一种，其他不挥发性酸（除柠檬酸）含量主要在5~8克/立方分米。   

葡萄酒中需要有足够量的二氧化硫可以杀菌抗氧化，但含量过高又会产生难闻的臭鸡蛋味道，甚至饮用后会中毒。   
游离态二氧化硫和结合态二氧化硫组合成总二氧化硫   
白葡萄酒中游离二氧化炭含量大部分位于0~75毫克/立方分米,均值35.31毫克/立方分米，中位值34毫克/立方分米   
大部分白葡萄酒的总二氧化硫含量为0~250毫克/立方分米，均值138.4毫克/立方分米，中位值134毫克/立方分米   
大部分白葡萄酒的结合态二氧化硫含量为0~200毫克/立方分米，均值103.1毫克/立方分米，中位值100毫克/立方分米   

残糖量呈区间分布，可以分为3个不同的分布区间：0~4克/立方分米，4~12克/立方分米，大于12克/立方分米   

### 数据集内哪些其他特征可以帮助你探索兴趣特点？   
大部分的白葡萄酒密度小于1克/立方厘米但又非常接近1克/立方厘米，PH值介于2.7~3.9之间，呈显酸性   


### 根据数据集内已有变量，是否创建了任何新变量？   
二氧化硫总量包含了游离二氧化硫和结合态二氧化硫，为避免变量间的相关性，创建了结合态二氧化硫bound.sulfur.dioxide   

### 在已经探究的特性中，是否存在任何异常分布？你是否对数据进行一些操作，如清洁、调整或改变数据的形式？如果是，你为什么会这样做？   
为了能更容易查看变量的分布，通过限制x轴区间剔除了一些极端值   


# 双变量绘图选择   
```{r echo=FALSE, Bivariate_Plots_residual.suagr_alcohol}
ggplot(aes(residual.sugar,alcohol),data=wqw)+
  geom_point(alpha=0.2,size=1,position = 'jitter')+
  scale_x_continuous(limits = c(0,22),breaks=seq(0,22,2))
```

```{r echo=FALSE, Bivariate_Plots_residual.suagr_alcohol2}
ggplot(aes(residual.sugar,alcohol),data=wqw)+
  geom_point(alpha=0.2)+
  scale_x_continuous(trans=log10_trans(),limits=c(0.6,22))+
  geom_smooth()
```

残糖含量低于4克/立方分米时(干型白葡萄酒)，残糖含量对酒精度的影响较小，对于非干型白葡萄酒，残糖含量越高，能达到的酒精度数越低   

```{r echo=FALSE, Bivariate_Plots_alcohol_chlorides}
ggplot(aes(x=chlorides,y=alcohol),data=wqw)+
  geom_jitter(alpha=0.1)+
  xlim(0.02,0.08)+
  geom_smooth(color='blue')+
  coord_trans(y='sqrt')
cor.test(wqw$chlorides,wqw$alcohol,method='pearson')
```

氯化物含量越高，酒精度越低

```{r echo=FALSE, Bivariate_Plots_fixed.acidity_pH}
ggplot(aes(x=fixed.acidity,y=pH),data=wqw)+
  geom_smooth(method = 'lm',color='blue')+
  geom_point(alpha=0.2)+
  xlim(5,10)
cor.test(wqw$pH,wqw$fixed.acidity,method='pearson')
```

```{r echo=FALSE, Bivariate_Plots_citrid.acid_pH}
ggplot(aes(x=citric.acid,y=pH),data=wqw)+
  geom_point(alpha=0.2)+
  xlim(0,0.8)
cor.test(wqw$pH,wqw$citric.acid,method='pearson')
```
```{r echo=FALSE, Bivariate_Plots_pH_volatile}
ggplot(aes(x=pH,y=volatile.acidity),data=wqw)+
  geom_point(alpha=0.2)
cor.test(wqw$pH,wqw$volatile.acidity,method='pearson')
```


```{r echo=FALSE, Bivariate_Plots_other.fixes.acidity_pH}
ggplot(aes(x=other.fixed.acidity,y=pH),data=wqw)+
  geom_point(alpha=0.2)+
  geom_line(stat='summary',fun.y=mean,color='green')+
  geom_smooth(color='blue',linetype=2)
cor.test(wqw$pH,wqw$other.fixed.acidity,method='pearson')
```

```{r echo=FALSE, Bivariate_Plots_other.fixed.acidity_pH}
ggplot(aes(x=round(other.fixed.acidity/0.1)*0.1,y=pH),data=wqw)+
  geom_point(alpha=0.1)+
  geom_line(stat='summary',fun.y=mean,color='red')+
  geom_smooth(color='blue',linetype=2)+
  xlim(4,9)
```

白葡萄酒中PH值与其他不挥发性酸(柠檬酸除外)呈负相关，相关系数-0.4155438   


```{r echo=FALSE, Bivariate_Plots_residual.sugar_density}
ggplot(aes(x=residual.sugar,y=density),data=wqw)+
  geom_point(alpha=0.1)+
  scale_x_continuous(limits=c(0,20))+
  scale_y_continuous(limits=c(0.98,1.01))+
  geom_smooth(method='lm')
cor.test(wqw$residual.sugar,wqw$density,method='pearson')
```

数据集中残糖含量与密度呈较强的正相关性，相关系数0.839，残糖含量越多，密度越大。   


```{r echo=FALSE, Bivariate_Plots_alcohol_density}
ggplot(aes(x=alcohol,y=density),data=wqw)+
  geom_point(alpha=0.1,size=1,position='jitter')+
  scale_x_continuous(limits=c(8,14))+
  scale_y_continuous(limits=c(0.98,1.01))+
  geom_smooth(method='lm')
cor.test(wqw$alcohol,wqw$density,method='pearson')
```

数据集中酒精含量与密度呈较强的负相关性，相关系数-0.78，酒精含量越多，密度越小。   
```{r echo=FALSE, Bivariate_bound.sulfur.dioxide_density}
ggplot(aes(x=bound.sulfur.dioxide,y=density),data=wqw)+
  geom_point(alpha=0.1,size=1,position='jitter')+
  xlim(0,200)+
  ylim(0.985,1.005)+
  geom_smooth(method='lm')
cor.test(wqw$bound.sulfur.dioxide,wqw$density,method='pearson')
```

结合态二氧化硫含量与密度呈正相关性，结合态二氧化硫含量越高，密度越大   

```{r echo=FALSE, Bivariate_Plots_alcohol_quality}
#quality属于定序变量，所以quality与其他连续数据之间，建议使用选择boxplot  
#其他连续变量之间更适合用scatter plot   
#多变量绘图可以在scatter plot的基础上使用颜色来编码第3个变量   
ggplot(aes(x=factor(quality),y=alcohol),data=wqw)+
  geom_jitter(alpha=0.1)+
  geom_boxplot(alpha=0.1,color='blue')+
  stat_summary(fun.y='mean',geom='point',color='red')+
  labs(x='Quality',y='Alcohol',
  title='Boxplot of alcohol across qualities')
cor.test(wqw$alcohol,wqw$quality,method='pearson')
```

白葡萄酒的质量评分与酒精度成正相关性，相关系数为0.436，酒精度越高，质量评分越高。   

```{r echo=FALSE, Bivariate_Plots_density_quality}
ggplot(aes(x=density,y=alcohol,color=quality.level),
       data=wqw)+
  coord_cartesian(ylim=c(7.5,15))+
  geom_jitter(size=1)+
  geom_smooth(method='lm')+
  scale_x_continuous(limits=c(0.985,1.002),breaks=seq(0.985,1.002,0.002))+
  scale_color_brewer(type='seq',guide=guide_legend(title="qualtiy Levels"))+
  theme_dark()
```

白葡萄酒的质量评分与密度呈负相关性，相关系数-0.307，密度越大，质量评分越低   


# 双变量分析

### 探讨你在这部分探究中观察到的一些关系。这些感兴趣的特性与数据集内其他特性有什么区别？ 
残糖含量低于4克/立方分米时(干型白葡萄酒)，残糖含量对酒精度的影响较小，对于非干型白葡萄酒，残糖含量越高，能达到的酒精度数越低   
氯化物含量越高，酒精度越低   
残糖含量越多，密度越大   
结合态二氧化硫含量越高，密度越大   
酒精度越高，质量评分越高   
密度越大，质量评分越低   
其他不挥发性酸(柠檬酸除外)的含量越高，PH值越低   
这些特性与其他特性相比有比较高的相关性   

### 你是否观察到主要特性与其他特性之间的有趣关系？  
可以通过主要特性推导出其他特性，只是推导出的特性关系没有那么强   
通过氯化物含量越高酒精度越低，和酒精度越高质量评分越高，可得出氯化物含量越高质量评分越低   
通过结合态二氧化硫含量越高密度越大，和密度越大质量评分越低，可得出结合态二氧化硫含量越高质量评分越低   


### 你发现最强的关系是什么？
最强的关系是残糖含量与密度的正相关性，相关系数0.839   


# 多变量绘图选择


```{r echo=FALSE, Multivariate_Plots_subset}
wqw_subset<-wqw[,!names(wqw) %in% c("fixed.acidity", "total.sulfur.dioxide","quality.level")]
names(wqw_subset)
```

```{r echo=FALSE, fig.width=16,fig.height=16,Multivariate_Plots_ggpair}
ggcorr(wqw_subset,
       method = c("all.obs","spearman"),
       nbreaks = 4,palette = "PuOr",label = TRUE,
       name="spearman correlation coeff.(rho)",
       hjust=0.8,angle=-50,size=3)+
  ggtitle("Spearman Correlation coefficient Matrix")
#ggpairs(wqw_subset)
#ggsave('ggpairs',device="png")
```

```{r echo=FALSE, Multivariate_Plots_alcohol_density_quality}
ggplot(aes(x=density,y=quality,color=alcohol),data=wqw)+
  geom_point(alpha=0.1,position='jitter')+
  xlim(0.985,1)+
  scale_color_gradient(low='blue',high='red')+
  geom_tile()+
  geom_raster()+
  ggtitle("HeatMap")
```

数据集中白葡萄酒的密度越低，质量评分越高；   
酒精度越高，质量评分越高；   
密度越低，酒精度越高   
酒精度和密度相互抑制，又都影响质量评分。   


```{r echo=FALSE, Multivariate_Plots_residual.sugar_density_bound.sulfur.dioxide}
ggplot(aes(x=residual.sugar,y=density,color=bound.sulfur.dioxide),data=wqw)+
  geom_point(alpha=0.1,size=1,position='jitter')+
  scale_x_continuous(limits=c(0,20))+
  scale_y_continuous(limits=c(0.987,1.002))+
  geom_smooth(color='blue')+
  scale_color_gradient(low='green',high='red')+
  geom_tile()+
  geom_raster()+
  facet_wrap(~quality,nrow=1)
```


```{r echo=FALSE, Multivariate_Plots_residual.suagar_density_quality}
ggplot(aes(x=residual.sugar,y=density,color=quality.level),data=wqw)+
  geom_point(alpha=0.1,size=1,position='jitter')+
  scale_x_continuous(limits=c(0,20))+
  scale_y_continuous(limits=c(0.987,1.002))+
  geom_jitter(size=1)+
  geom_smooth(method='lm')+
  scale_color_brewer(type='seq',guide=guide_legend(title='quality levels'))+
  theme_dark()
```

残糖含量越高，密度越大    
密度相同时，残糖含量越高，质量越高   
残糖含量相同时，密度越高，质量越低   

```{r echo=FALSE, Multivariate_Plots_model}
library(memisc)
m1<-glm(quality~volatile.acidity,data=wqw_subset)
m2<-update(m1,~.+residual.sugar)
m3<-update(m2,~.+chlorides)
m4<-update(m3,~.+density)
m5<-update(m4,~.+pH)
m6<-update(m5,~.+sulphates)
m7<-update(m6,~.+alcohol)
m8<-update(m7,~.+other.fixed.acidity)
mtable(m1,m2,m3,m4,m5,m6,m7,m8)
```

线性回归模型中，R平方只有0.278，这些指标只解释了27.8%的质量评分   

# 多变量分析

###  探讨你在这部分探究中观察到的一些关系。通过观察感兴趣的特性，是否存在相互促进的特性？   

数据集中白葡萄酒的密度越低，质量评分越高；   
酒精度越高，质量评分越高；   
密度越低，酒精度越高   
酒精度和密度相互抑制，相互促进影响质量评分。   

残糖含量越高，密度越大   
密度相同时，残糖含量越高，质量越高    
残糖含量相同时，密度越高，质量越低   

### 这些特性之间是否存在有趣或惊人的联系呢？   
残糖含量越高，密度越大    
密度相同时，残糖含量越高，质量越高    
残糖含量相同时，密度越高，质量越低   

### 选项：你是否创建过数据集的任何模型？讨论你模型的优缺点。
创建了白葡萄酒质量评分和可能影响评分的理化指标的线性模型，模型的R平方只有0.278，即这些理化指标只解释了27.8%的质量评分。    
葡萄酒的质量不仅跟化学指标相关，还有一些感官指标，比如色泽，香气，滋味，产区等   
------

# 定稿图与总结

### 绘图一

```{r echo=FALSE, Plot1}
qplot(x=residual.sugar,data=wqw,
      xlab = 'residual.sugar',
      binwidth=0.01)+
  scale_x_log10()+
  ggtitle('residual.sugar(log10)')+
  labs(x="residual sugar(g/dm^3)",y="# of wine")
```

### 描述一
残糖量呈区间分布，可以分为3个不同的分布区间：0~4克/立方分米，4~12克/立方分米，大于12克/立方分米   
残糖含量对数转换后看到三峰图,对应干型，半干，半甜型白葡萄酒的残糖含量   


### 绘图二
```{r echo=FALSE, fig.width=16,fig.height=16,Plot2}
ggcorr(wqw_subset,
       method = c("all.obs","spearman"),
       nbreaks = 4,palette = "PuOr",label = TRUE,
       name="spearman correlation coeff.(rho)",
       hjust=0.8,angle=-50,size=3)+
  ggtitle("Spearman Correlation coefficient Matrix")

```

### 描述二
氯化物含量越高，酒精度越低   
残糖含量越多，密度越大   
结合态二氧化硫含量越高，密度越大   
酒精度越高，质量评分越高   
密度越大，质量评分越低    
其他不挥发性酸(柠檬酸除外)的含量越高，PH值越低    
这些指标之间有比较高的相关性    
最强的关系是残糖含量与密度的正相关性，相关系数0.839    

### 绘图三

```{r echo=FALSE, Plot3}
ggplot(aes(x=density,y=quality,color=alcohol),data=wqw)+
  geom_point(alpha=0.1,position='jitter')+
  xlim(0.985,1)+
  scale_color_gradient(low='blue',high='red')+
  geom_tile()+
  geom_raster()+
  labs(x="density in (mg/l)",
       y="quality(score between 0 and 10)")+
  guides(fill=guide_legend("Alcohol (% by volume)"))+
  ggtitle("HeatMap")
```

### 描述三
数据集中白葡萄酒的密度越低，质量评分越高；   
酒精度越高，质量评分越高；   
密度越低，酒精度越高   
酒精度和密度相互抑制，又都影响质量评分。   

------

# 反思
对白葡萄酒的知识并不是特别了解，更多的是从数据层面进行分析。   
在白葡萄酒质量评分和可能影响评分的理化指标的线性模型中，模型的R平方只有0.278，即这些理化指标只解释了27.8%的质量评分。   
葡萄酒的质量不仅跟化学指标相关，还有一些感官指标，比如色泽，香气，滋味，产区等，如果可能可以加入感官指标的分析   
另外如果基于模型对白葡萄酒的质量进行预测，这个目前没有考虑   

# 参考文献
1 P. Cortez, A. Cerdeira, F.Almeida, T. Matos and J. Reis. Modeling wine preferences by data mining from physicochemical properties. In Decision Support Systems, Elsevier, 47(4):547-553. ISSN: 0167-9236. Available at:

[@Elsevier] http://dx.doi.org/10.1016/j.dss.2009.05.016   
[Pre-press (pdf)] http://www3.dsi.uminho.pt/pcortez/winequalitv09.pdf   
[bib] http://www3.dsi.uminho.pt/pcortez/dss09.bih   

2 http://www.wine-world.com/culture/pj/20160322151531855    
揭秘：葡萄酒中含有哪些秘密成分？    